臺灣澎湖地方法院刑事判決　　　　　　　　　　　　　九十一年度交易字第一一號
　　公　訴　人　臺灣澎湖地方法院檢察署檢察官
　　被　　　告　甲○○
右列被告因公共危險等案件，經檢察官提起公訴（九十一年度偵字第二二一、第二四
一號），本院判決如左：
    主  文
甲○○連續服用酒類，不能安全駕駛動力交通工具而駕駛，處有期徒刑柒月；又因過
失傷害人，處有期徒刑肆月；應執行有期徒刑拾月。
    事  實
一、甲○○連續基於酒醉駕車之概括犯意，於民國九十一年五月二十日八時許，在澎
    湖縣馬公市○○路一之十六號住處飲用高梁酒，明知其酒後已不能安全駕駛動力
    交通工具，猶於同日十五時許，駕駛車牌號碼ＶＯ─二Ｏ一一號自用小客車外出
    ，惟因酒後注意力降低，於同日十五時四十分許，在馬公市○○○街與海安街口
    ，失控撞上港邊護欄，經警方據報到場，於同日十六時五十五分測得其呼氣酒精
    濃度為每公升零點八八毫克；肇事後復再次飲用酒類，且明知其酒後已不能安全
    駕駛動力交通工具，仍於翌日（二十一日）六時許，駕駛車牌號碼ＸＧ─五九七
    Ｏ號自用小貨車，沿馬公市○○路由西向東方向行駛，同日六時三十分許，行經
    新營路與永祿街口西方三十二公尺處道路時，因酒醉失控，跨越道路中線駛入對
    向車道內，不慎撞及丙○○所騎乘，後載其母乙○○，由東往西方向行駛之車牌
    號碼ＷＸＹ─二三七號輕型機車，丙○○、乙○○因之人、車倒地，丙○○受有
    頭部外傷併腦震盪、臉部多處撕裂傷及瘀腫、上顎骨及多處牙齒斷裂、胸部鈍挫
    傷併左側第九、十肋骨骨折、四肢多處擦傷及撕裂傷之傷害，乙○○受有頭部外
    傷併右顳頭骨疑似線性骨折及腦腫、左股骨髁上粉碎開放性骨折、右眼外傷性右
    眼充血之傷害，嗣經警據報處理，於同日六時五十八分測得其呼氣酒精濃度為每
    公升零點八八毫克。
二、案經澎湖縣警察局馬公分局報告及丙○○、乙○○訴由澎湖縣警察局馬公分局報
    告臺灣澎湖地方法院檢察署檢察官偵查起訴。
    理  由
一、訊據被告甲○○對於右揭時、地酒後駕車肇事，並致丙○○受有頭部外傷併腦震
    盪、臉部多處撕裂傷及瘀腫、上顎骨及多處牙齒斷裂、胸部鈍挫傷併左側第九、
    十肋骨骨折、四肢多處擦傷及撕裂傷之傷害，乙○○受有頭部外傷併右顳頭骨疑
    似線性骨折及腦腫、左股骨髁上粉碎開放性骨折、右眼外傷性右眼充血之傷害等
    事實，坦承不諱，核與被害人丙○○、乙○○於警察局調查中指訴之情節相符，
    並有道路交通事故調查報告表、處理車禍肇事調查報告表、國軍澎湖醫院血中酒
    精濃度檢測值、測試觀察紀錄表、驗傷診斷證明書各二紙及照片數幀附卷可稽。
    被告甲○○雖否認有於第一次肇事後再次飲酒之情事，辯稱：伊於五月二十日十
    五時四十分許第一次肇事被查獲之後，即未再喝酒，可能因伊罹肝炎病症服用保
    肝片，導致翌日（二十一日）肇事後仍被檢出與第一次檢測時相同之酒精濃度云
    云。惟查被告甲○○於五月二十日十五時四十分許第一次肇事後，於警察局調查
    及檢察官偵查中均一致供述其飲酒時間為同日上午八時許，嗣於第二次肇事傷人
    後，經警方及檢察官質問是否於第一次肇事後再次飲酒時，被告甲○○雖均予否
    認，但於警察局調查中供稱係同日四、五時飲酒，於檢察官偵查中則供稱係同日
    十七時許飲酒，該第二次肇事後關於飲酒時間之供述已顯矛盾，被告甲○○是否
    以該部分前後不一之供詞搪塞閃躲再次飲酒之事實，藉以減輕肇事傷人之責任，
    其動機已值懷疑；況被告甲○○二次檢測酒精濃度之時間相隔十四小時，依人體
    代謝作用，如被告甲○○於第一次飲酒後至第二次肇事之前未再飲酒，則第二次
    肇事後檢測之呼氣酒精濃度應比第一次為低或沒有酒精反應，惟其第二次呼氣酒
    精濃度仍高達零點八八毫克，足見其在第二次肇事之前仍有飲酒，是其所辯尚非
    可採。又被告甲○○二次酒測呼氣酒精濃度均達每公升零點八八毫克，且第一次
    肇事被查獲時有呆滯木僵之情形，第二次肇事時則有駛入對向車道之異常駕駛行
    為，此有上開血中酒精濃度檢測值、測試觀察紀錄表可參，自足認被告甲○○兩
    度肇事，其駕車時均已呈酒醉不能安全駕駛動力交通工具之狀態。而被告甲○○
    應注意喝酒後注意力已嚴重降低，反應、判斷均屬不佳，不得再行駕車，且客觀
    上並無不能注意之情形，竟疏未注意，酒醉而貿然駕車行駛，致撞及被害人丙○○、乙○○使之受傷，其過失責任至為灼然，並與被害人丙○○、乙○○所受之
    前揭傷害，具有相當因果關係，故被告甲○○有過失傷害之事實，亦甚明瞭。本
    件事證已臻明確，被告犯行洵堪認定，應予依法論科。
二、核被告所為，係犯刑法第一百八十五條之三服用酒類不能安全駕駛動力交通工具
    而駕駛罪及同法第二百八十四條第一項前段之過失傷害罪。被告先後二次服用酒
    類不能安全駕駛動力交通工具而駕駛之犯行，時間緊接，犯罪構成要件相同，顯
    係基於概括之犯意反覆為之，為連續犯，應論以一罪並依法加重其刑。被告所犯
    連續服用酒類不能安全駕駛動力交通工具而駕駛與過失傷害二罪，犯意各別，行
    為互殊，犯罪構成要件不同，應分論併罰。被告為汽車駕駛人，酒醉駕車因而致
    人受傷，所犯過失傷害罪部分，應依道路交通管理處罰條例第八十六條第一項規
    定，加重其刑。爰審酌被告無前科紀錄，有台灣高等法院被告全國前案紀錄表一
    紙附卷可稽，素行頗佳，惟枉顧公眾生命、身體之安全，第一次酒醉肇事毀物後
    猶不知警惕，再度飲酒至醉而使被害人丙○○、乙○○嚴重受傷，且肇事後迄未
    與被害人達成和解等一切情狀，分別就其所犯連續服用酒類不能安全駕駛動力交
    通工具而駕駛罪及過失傷害罪，量處如主文所示之刑，並定其應執行之刑。
據上論斷，應依刑事訴訟法第二百九十九條第一項前段，道路交通管理處罰條例第八
十六條第一項，刑法第一百八十五條之三、第二百八十四條第一項前段、第五十六條
、第五十一條第五款，罰金罰鍰提高標準條例第一條前段，判決如主文。
本案經檢察官王全中到庭執行職務。
中     華      民     國      九十一    年    十二      月     五       日
                               臺 灣 澎 湖 地 方 法 院 刑 事 庭
                                     法    官  陳     順     輝
右正本證明與原本無異。
如不服本判決，應於判決送達後十日內，向本院提出上訴狀（須附繕本）。
中     華      民     國      九十一    年    十二      月     十一     日
                                     書 記 官  賴     淑     萍
附錄本案科刑判決法條：
刑法第一百八十五條之三：
服用毒品、麻醉藥品、酒類或其他相類之物，不能安全駕駛動力交通工具而駕駛者，
處一年以下有期徒刑、拘役或三萬元以下罰金。
刑法第二百八十四條第一項：
因過失傷害人者，處六月以下有期徒刑、拘役或五百元以下罰金，致重傷者，處一年
以下有期徒刑、拘役或五百元以下罰金。
